【裁判字號】    90,易,309
【裁判日期】    900119
【裁判案由】    傷害
【裁判全文】
臺灣臺北地方法院刑事判決                            九十年度易字第三九號
    公  訴  人  臺灣臺北地方法院檢察署檢察官
    被      告  甲○○
右列被告因傷害案件，經檢察官聲請簡易判決處刑（八十九年度偵字第一八三二四號
），本院認不宜以簡易判決處刑，改以通常程序判決如左：
    主      文
甲○○傷害人之身體，處拘役貳拾日，如易科罰金，以參佰元折算壹日。緩刑貳年。
    事      實
一、甲○○（民國七年三月十三日生）曾因偽造文書案件，經本院於七十八年五月十
    五日判處有期徒刑四月，緩刑三年，緩刑期滿而緩刑宣告未經撤銷，其刑之宣告
    失其效力。甲○○居於台北市○○區○○路一八七巷一弄三十八號五樓期間，與
    乙○為鄰居，雙方因經營相同之賣冰水生意，素有怨隙；詎二人於八十九年三月
    十二日下午八時許，在台北市○○區○○路一八七巷一弄四十號五樓屋頂加蓋處
    （乙○所有用以出租之處所）樓梯間，又起爭執，甲○○竟基於傷害之犯意，徒
    手毆打乙○之手腕等處，並以手掐住乙○頸部，致乙○受有頸部瘀傷十四乘以四
    點五公分、左手腕瘀傷四乘以三公分之傷害。
二、案經被害人乙○訴由台灣台北地方法院檢察署檢察官偵查起訴。
    理      由
一、訊據被告甲○○矢口否認有上述傷害犯行，辯稱：案發當日其未與乙○吵架，更
    未傷害之，乙○所受傷害與其無關云云。惟查：右揭事實，業據告訴人乙○指訴
    甚詳，並據萬華分局西園派出所警員劉文正於偵查中結證稱：乙○報案指訴被告
    傷害時，有明顯傷痕等情甚詳（偵查卷第三十七頁參照），有報案紀錄影本可參
    。又告訴人於八十九年三月十二日晚間案發後，立即至台北市立和平醫院驗傷結
    果，確受有事實欄所示之傷害，亦有台北市立和平醫院八十九年三月十二日診字
    第八九○一三五二○號診斷書、及台北市立和平醫院八十九年三月十二日急診病
    歷、治療紀錄影本附卷可稽（偵查卷第二頁、第六十六頁以下），且上述診斷書
    記載之受傷情形與告訴人所指受毆擊之方法吻合，應非虛偽。況告訴人歷次於偵
    審中自由連續之陳述，對於本案案發情節之描述均甚具體、詳盡，且言詞表達方
    式亦非千篇一律而有事後捏造記誦之嫌，足認其指述情節與事實相符；被告空言
    否認毆打被害人，顯與現存卷證資料不符，不足採信。至證人謝金城於偵查中自
    承：當天其沒有回去，係收到傳票才知此事，其並未目睹此情形等語明確（偵查
    卷第二十八頁背面參照），是所述不足為對被告有利或不利之認定，附此說明。
    綜上所述，本件事證已明，被告犯行堪以認定。
二、核被告二人，係犯刑法第二百七十七條第一項之傷害罪。查被告為七年三月十三
    日出生，係年滿八十歲之人，依刑法第十八條第二項規定減輕其刑。爰審酌被告
    因雙方素有怨隙發生爭執，即出手毆人成傷，嚴重侵害他人身體法益，惟念被告
    年事已高，顯係一時思慮欠周為本件犯行，及其犯罪動機、手段、犯後態度等一
    切情狀，量處如主文所示之刑，並諭知易科罰金之折算標準。查被告行為後，刑
    法第四十一條業於九十年一月十日修正公佈施行，於同年月十二日生效，關於易
    科罰金之折算標準業經修正為同法條第一項前段「犯最重本刑為五年以下有期徒
    刑以下之刑之罪，而受六個月以下有期徒刑或拘役之宣告，因身體、教育、執業
    、家庭之關係或其他正當事由，執行顯有困難者，得以一元以上三元以下折算一
    日，易科罰金」，是就形式上觀察，修正前後之法律顯有不同，應認為法律有變
    更；經比較新舊法結果，舊法並無有利於被告，應依刑法第二條第一項前段適用
    裁判時之法律，依修正後刑法第四十一條第一項前段諭知易科罰金之折算標準，
    附此說明。又被告前因偽造文書案件，經本院於七十八年五月十五日判處有期徒
    刑四月，緩刑三年，緩刑期滿而緩刑之宣告未經撤銷，其刑之宣告失其效力，有
    台灣高等法院檢察署刑案紀錄簡覆表在卷可按，其此次因年事已高，一時失慮為
    前述犯行，經此刑事訴追之教訓後，足認無再犯之虞，因認對被告所為刑之宣告
    以暫不執行為適當，爰併宣告緩刑二年，以啟自新。
據上論斷，應依刑事訴訟法第四百五十二條、第二百九十九條第一項前段，刑法第二
條第一項前段、第二百七十七條第一項、第十八條第二項、第四十一條第一項前段、
第七十四條第一款，罰金罰鍰提高標準條例第一條、第二條前段，判決如主文。
本案經檢察官蔡佳玲到庭執行職務
中      華      民      國    九十      年      一      月     十九     日
                                臺灣臺北地方法院刑事第八庭
                                    法  官  朱瑞娟
右正本證明與原本無異
如不服本判決，應於判決送達後十日內，向本院提出上訴狀。
                                    書記官  葉金發
中      華      民      國    九十      年      一      月     二十九   日
附錄本案所犯法條全文
中華民國刑法第二百七十七條 (普通傷害罪)
傷害人之身體或健康者，處三年以下有期徒刑、拘役或一千元以下罰金。
犯前項之罪因而致人於死者，處無期徒刑或七年以上有期徒刑；致重傷者，處三年以
上十年以下有期徒刑。


司法院資訊處製作；財團法人民間司法改革基金會備份。
